【裁判字號】    92,訴,1176
【裁判日期】    921128
【裁判案由】    毒品危害防制條例
【裁判全文】
臺灣臺北地方法院刑事判決                        九十二年度訴字第一一七六號
    公  訴  人  臺灣臺北地方法院檢察署檢察官
    被      告  甲○○
    選任辯護人  張瑞釗律師
右列被告因違反毒品危害防制條例案件，經檢察官提起公訴（九十一年度偵字第二一
五七二號），本院判決如左：
    主      文
甲○○轉讓第二級毒品，處有期徒刑捌月。扣案如附表編號一、二所示之物均沒收銷
燬之。又轉讓第三級毒品，處有期徒刑貳月。扣案如附表編號三所示之物沒收銷燬之
。應執行有期徒刑玖月，緩刑伍年。緩刑期內付保護管束。扣案如附表所示之物均沒
收銷燬之。
    事      實
一、甲○○於民國九十一年十月十四日凌晨，在臺北市○○○路附近之「ＤＪ舞廳」
    內，向姓名、年籍不詳、綽號「阿豐」之成年男子，以新臺幣（下同）五千元之
    代價，購買第二級毒品ＭＤＭＡ（以下稱ＭＤＭＡ）藥錠二十顆，「阿豐」並附
    贈甲○○第二級毒品大麻煙（以下稱大麻）二支及第三級毒品愷他命（以下稱愷
    他命）粉末三罐。甲○○因心情不好，想找友人同歡以抒解壓力，竟基於轉讓Ｍ
    ＤＭＡ、大麻及愷他命之犯意，於同月二十日下午一時許，攜帶其所購買前開Ｍ
    ＤＭＡ、大麻及愷他命前往臺北市中山區○○○路三○八號「錢櫃ＫＴＶ」五○
    九號包廂，於該包廂內，取出前開ＭＤＭＡ藥錠五顆，自行施用一顆後，並供在
    場之張佳惠、王月君、許立達、陳仲均等人各取一顆施用後，旋將大麻煙點燃，
    供王月君吸食二口，又將愷他命三罐置放於桌上供在場之張佳惠、王月君、許立
    達、陳仲均等人任意施用，許立達即自桌上拿取愷他命粉末施用，甲○○無償轉
    讓上開ＭＤＭＡ予張佳惠等四人、無償轉讓大麻予王月君及無償轉讓愷他命予許
    立達之犯行乃均既遂（甲○○自己施用ＭＤＭＡ部分，經送觀察勒戒後，認無繼
    續施用毒品傾向，業經台灣台北地方法院檢察署檢察官以九十一年毒偵字第二四
    二九號為不起訴處分確定），嗣於同日下午四時許，經警臨檢查獲，並在桌上扣
    得大麻煙二支、愷他命粉末一瓶（重量分別詳如附表編號二及附表編號三所示）
    ，於甲○○皮夾內查獲ＭＤＭＡ藥錠八顆（數量詳如附表編號一所示）等物。
二、案經台北市政府警察局中山分局移送台灣台北地方法院檢察署檢察官偵查起訴。
    理      由
一、右揭犯罪事實一之部分，業據被告甲○○迭於檢察官偵查中及本院審理中坦承不
    諱（見偵查卷第三一頁、第三二頁及本院卷第一三九頁），而證人張佳惠於台灣
    台北地方法院檢察署九十一年毒偵字第二四二八號案件檢察官訊問時供稱：ＭＤ
    ＭＡ是甲○○帶來，一人發一顆等語（見本院卷第四九頁），證人王月君於台灣
    台北地方法院檢察署九十一年毒偵字第二四二七號案件檢察官訊問時供稱：現場
    扣到的毒品是甲○○帶來的，我有用ＭＤＭＡ，且吸了兩口大麻煙等語（見本院
    卷第六一頁），證人許立達於台灣台北地方法院檢察署九十一年毒偵字第二四二
    六號案件檢察官訊問時供稱：查獲當天是甲○○找我去錢櫃ＫＴＶ的，毒品是放
    在桌上，我吸食了ＭＤＭＡ及愷他命等語（見本院卷第七三頁），證人陳仲均則
    於台灣台北地方法院檢察署九十一年毒偵字第二四二五號案件檢察官訊問時供稱
    ：毒品為甲○○所提供，每個人都有施用ＭＤＭＡ，大麻煙傳來傳去，不清楚何
    人吸食大麻煙，而許立達正在施用愷他命時，警察就進來了等語（見本院卷第一
    ０五頁），而上開證人張佳惠等四人均因於查獲當日有施用ＭＤＭＡ之犯行，經
    本院裁定送勒戒處所觀察勒戒，有裁定書四份（見本院卷第五二、五三頁、第六
    五頁、第七七、七八頁及第一二一、一二二頁）足憑，上開案卷均經本院核閱屬
    實，並有各該卷宗影本附本院卷足稽；又扣案之煙捲二支，經送法務部調查局以
    化學呈色法及氣相層析質譜儀分析法檢驗，結果：送驗煙捲均含大麻成分，煙捲
    總重一．０七公克（包裝重０．五九公克），此有該局九十一年十二月十六日調
    科壹字第０二０００五六六九號鑑定通知書一紙附卷可稽（見偵查卷第四五頁）
    ，另扣案之藥錠八顆及粉末一瓶，經送臺北市政府警察局以氣相層析質譜儀分析
    法鑑驗，結果為藥錠八顆均檢出ＭＤＭＡ成分、白色粉末檢出愷他命成分，有該
    局九十二年二月十一日北市鑑毒字第一一一六號鑑驗通知書一紙在卷可稽（見偵
    查卷第四七頁參照），是依(一)證人張佳惠、王月君、許立達及陳仲均之證述、(二)
    本院裁定書四份、(三)扣案之ＭＤＭＡ八顆、大麻煙捲兩支及愷他命一瓶及(四)法務
    部調查局九十一年十二月十六日調科壹字第０二０００五六六九號鑑定通知書及
    臺北市政府警察局九十二年二月十一日北市鑑毒字第一一一六號鑑驗通知書各一
    紙等補強證據，皆足資擔保被告於檢察官偵查及於本院審理中所為上開任意性自
    白具有相當程度之真實性，而得使本院確信被告前述自白之犯罪事實確屬真實，
    從而依刑事訴訟法第一百五十六條第一項「被告之自白，非出於強暴、脅迫、利
    誘、詐欺、疲勞訊問、違法羈押或其他不正之方法，且與事實相符者，得為證據
    。」及第二項「被告或共犯之自白，不得作為有罪判決之唯一證據，仍應調查其
    他必要之證據，以察其是否與事實相符。」規定，本院自得依被告前述自白及各
    該補強證據認定被告確有轉讓第二級毒品及第三級毒品之犯行，本件事證明確，
    被告犯行堪以認定。
二、按ＭＤＭＡ及大麻係毒品危害防制條例第二條第二項第二款之第二級毒品，愷他
    命係同條例第二條第二項第三款之第三級毒品，而同條例第八條所稱之轉讓，係
    指一切無償轉讓，亦即基於無償移轉毒品所有權意思之交付行為。再按如數行為
    於同時同地或密切接近之時地實施，侵害同一之法益，各行為之獨立性極為薄弱
    ，依一般社會健全觀念，在時間差距上，難以強行分開，在刑法評價上，以視為
    數個舉動之接續施行，合為包括之一行為予以評價，較為合理，則屬接續犯，而
    為包括之一罪（最高法院八十六年度台上字第三二九五號判例可資參照）。查被
    告甲○○於同一時地無償轉讓上開ＭＤＭＡ予張佳惠、王月君、許立達及陳仲均
    等四人施用，又接續無償轉讓大麻予王月君施用之行為，核其所為，係犯毒品危
    害防制條例第八條第二項之轉讓第二級毒品罪；又其無償轉讓愷他命予許立達之
    犯行，核其所為，係犯同條例第八條第三項之轉讓第三級毒品罪。又被告一無償
    轉讓ＭＤＭＡ予張佳惠、王月君、許立達及陳仲均等四人之行為觸犯四個轉讓第
    二級毒品罪名，係屬想像競合犯，應依法從一重論處轉讓第二級毒品罪。其先後
    轉讓ＭＤＭＡ予張佳惠、王月君、許立達及陳仲均等四人之行為及轉讓大麻予王
    月君之行為，係基於同一轉讓第二級毒品犯意下之接續行為，僅侵害一個法益，
    只論以一轉讓第二級毒品罪。另被告因轉讓而持有上開ＭＤＭＡ、大麻，其持有
    ＭＤＭＡ、大麻之低度行為，為轉讓ＭＤＭＡ、大麻之高度行為所吸收，不另論
    罪。爰審酌被告之犯罪動機、目的、手段，及犯罪後尚能坦承犯行、尚知悔改等
    一切情狀，分別量處如主文所示之刑，並定其應執行之刑。查被告前未曾受有期
    徒刑以上刑之宣告，此有台灣高等法院被告全國刑案紀錄表一份附卷可憑，其經
    此偵查審判經過，自當知所警惕而無再犯之虞，本院認為前開對其刑之宣告，以
    暫不執行為適當，爰諭知緩刑五年，以啟自新。惟被告對於政府晚近就反毒所為
    大力之宣導，顯無正確之認知，也可以說被告對法律未有適當之認識，為使其有
    正確之法律觀念並提供必要之協助及督促，爰併依法宣告緩刑期內付保護管束，
    俾由地方法院檢察署之觀護人予以適當之督促，並發揮附條件緩刑制度之立意。
三、至於扣案如附表編號一所示之物，經鑑驗屬ＭＤＭＡ，扣案如附表編號二所示之
    物，經鑑驗屬大麻，又扣案如附表編號三所示之物，經鑑驗屬愷他命無誤，均如
    前述，爰均依毒品危害防制條第十八條第一項前段規定，不問屬於犯人與否，均
    由本院諭知沒收銷燬之。
四、公訴意旨另以：被告甲○○於九十一年十月二十日下午一時許，攜帶前開大麻煙
    二支及愷他命粉末三罐，至臺北市中山區○○○路三○八號五樓「錢櫃ＫＴＶ」
    五○九包廂內，將大麻煙二支置放於桌上供在場之張佳惠、許立達、陳仲均等人
    任意施用，以及愷他命三罐置放於桌上供在場之張佳惠、王月君、陳仲均等人任
    意施用，認被告此部分涉犯毒品危害防制條例第八條第二項之轉讓第二級毒品罪
    嫌及同條例第八條第三項轉讓第三級毒品罪嫌等語。惟查，證人張佳惠於檢察官
    訊問時供稱：我不知道何人吸大麻，也不知道何人有用愷他命等語（見本院卷第
    四九頁），證人王月君固承認其有施用ＭＤＭＡ及大麻之事實，惟並未供承其有
    施用愷他命之行為，又證人許立達於檢察官訊問時供稱：我沒有用大麻等語（見
    本院卷第七三頁），另證人陳仲均於檢察官訊問時供稱：不知道何人抽大麻，愷
    他命是許立達施用等語（見本院卷第一０五頁），亦未承認其有施用大麻及愷他
    命之行為，則被告之自白不得作為認定其有罪之唯一證據，既無積極證據足認被
    告有轉讓第二級毒品大麻與張佳惠、許立達及陳仲均之犯行，以及被告有轉讓第
    三級毒品愷他命與張佳惠、王月君及陳仲均之犯行，本應為無罪判決之諭知，惟
    公訴人認此二部分分別與前開被告轉讓第二級毒品大麻予王月君及被告轉讓第三
    級毒品愷他命予許立達之論罪科刑部分各有想像競合犯之實質上一罪關係，爰不
    另為無罪之諭知，附此敘明。
據上論斷，應依刑事訴訟法第二百九十九條第一項前段，毒品危害防制條例第八條第
二項、第三項、第十八條第一項前段，刑法第十一條、第五十五條、第五十一條第五
款、第九款、第十款、第七十四條第一款、第九十三條第一項，判決如主文。
本案經檢察官陳焜昇到庭執行職務。
中    華    民    國    九    十   二    年    十一    月    二十八     日
                                  臺灣臺北地方法院刑事第九庭
                                      審判長法  官  葉建廷
                                            法  官  林鴻達
                                            法  官  林怡秀
右正本證明與原本無異。
如不服本判決，應於判決送達後十日內，向本院提出上訴狀。
                                            書記官 林義盛
中      華      民      國    九十二    年     十一     月    二十八    日
附表：
┌────┬─────┬─────────┬──────────────┐
│編    號│名      稱│數              量│扣 押 物 品 清 單 編 號     │
├────┼─────┼─────────┼──────────────┤
│        │          │                  │                            │
│   一   │ＭＤＭＡ  │八顆（即綠色藥錠三│台灣台北地方法院檢察署九十二│
│        │          │顆、橘色藥錠三顆及│年度綠保管字第五一八號編號１│
│        │          │黃色藥錠二顆）    │                            │
│        │          │                  │                            │
│        │          │                  │                            │
├────┼─────┼─────────┼──────────────┤
│        │          │                  │                            │
│   二   │大麻煙    │二支（煙捲總重一．│台灣台北地方法院檢察署九十一│
│        │          │０七公克、包裝重０│年度青保管字第五八九號編號１│
│        │          │．五九公克）      │                            │
│        │          │                  │                            │
├────┼─────┼─────────┼──────────────┤
│        │          │                  │                            │
│   三   │愷他命    │一瓶（毛重一．九二│台灣台北地方法院檢察署九十二│
│        │          │公克、淨重０．七六│年度綠保管字第五一八號編號２│
│        │          │公克，取０．０一公│                            │
│        │          │克化驗，餘０．七五│                            │
│        │          │公克）            │                            │
└────┴─────┴─────────┴──────────────┘
附錄本案論罪科刑法條全文：
毒品危害防制條例第八條
轉讓第一級毒品者，處一年以上七年以下有期徒刑，得併科新臺幣一百萬元以下罰金
。
轉讓第二級毒品者，處六月以上五年以下有期徒刑，得併科新臺幣七十萬元以下罰金
。
轉讓第三級毒品者，處三年以下有期徒刑，得併科新臺幣三十萬元以下罰金。
轉讓第四級毒品者，處一年以下有期徒刑，得併科新臺幣十萬元以下罰金。
前四項之未遂犯罰之。
轉讓毒品達一定數量者，加重其刑至二分之一，其標準由行政院定之。


司法院資訊處製作；財團法人民間司法改革基金會備份。
